【裁判字號】    95,易,537
【裁判日期】    951114
【裁判案由】    竊盜
【裁判全文】
臺灣新竹地方法院刑事判決               95年度易字第537號
公  訴  人  臺灣新竹地方法院檢察署檢察官
被      告  丙○○
            乙○○
上列被告等因竊盜案件，經檢察官提起公訴（95年度偵字第3049
號）後，本院合議庭裁定進行簡式審判程序，並判決如下：
    主  文
丙○○結夥三人以上攜帶兇器於夜間侵入有人居住之建築物竊盜
，累犯，處有期徒刑柒月。
乙○○結夥三人以上攜帶兇器於夜間侵入有人居住之建築物竊盜
，處有期徒刑陸月，如易科罰金，以銀元參佰元即新臺幣玖佰元
折算壹日。
    事  實
一、丙○○前於民國92年間因竊盜案件，迭經本院以92年度易字
    第116號、臺灣高等法院以92年度上易字第1323號判決判處
    應執行有期徒刑1年6月確定；復因違反毒品危害防制條例案
    件，經本院以92年度竹東簡字第21號判決判處有期徒刑6月
    確定，上開二罪經臺灣高等法院以92年度聲字第1555號裁定
    定應執行有期徒刑1年10月確定，於94年3月31日假釋交付保
    護管束，94年10月13日假釋期滿以已執行完畢論。
二、緣楊弘安（所涉竊盜部分，由公訴人另行偵查中）於95年3
    月14日凌晨1時1分許，騎乘機車前往位於新竹縣竹東鎮○○
    路○段14號1樓之「0 CO CO」飲料店，於持不明器具破壞該
    店後側由甲○○設置之鐵門（可通往二樓甲○○住宅及一樓
    飲料店），並進入1樓店內後，發現1樓店內置有保險櫃，惟
    因無法搬動，乃於同日凌晨3時58分許離去，並旋即前往乙○○住處，並由乙○○另招丙○○共同前往上開「0 CO CO
    」飲料店，渠等3人乃共同基於竊盜之犯意聯絡，於同日凌
    晨4時17分許，由楊弘安手持足以攻擊人身，危害人生命、
    身體安全，在客觀上具有危險性可供兇器使用之鐵器1支（
    約1尺餘長），一起自該飲料店上述後側鐵門進入，並合力
    欲將上開保險箱搬離現場，惟因保險箱過重而作罷，詎渠等
    仍續承前共同竊盜之犯意，由丙○○竊取黃珮芳所有置於店
    內之DVD1台、乙○○則竊取黃珮芳所有置於店內之巧克力數
    條並當場食用。
三、案經新竹縣警察局竹東分局報請臺灣新竹地方法院檢察署檢
    察官偵查起訴。
    理  由
一、本件被告丙○○、乙○○所犯竊盜罪，非死刑、無期徒刑、
    最輕本刑為3年以上有期徒刑之罪，或高等法院管轄第一審
    之案件，被告二人於本院準備程序進行中，就被訴事實為有
    罪之陳述，經本院合議庭認合於新修正刑事訴訟法第273條
    之1第1項之規定，裁定進行簡式審判程序，此合先敘明。
二、認定犯罪事實所憑之證據及理由：
（一）被告丙○○、乙○○於本院準備程序、簡式審理程序訊問
      時之自白。
（二）被害人甲○○、黃珮芳於警詢時之指述。
（三）現場相片2紙。
（三）自現場監視器翻拍之相片5紙及勘驗監視器內容之勘驗筆
      錄1件。
三、論罪科刑的理由：
（一）按刑法第321條第1項第3款攜帶兇器竊盜罪所謂之兇器，
      其種類並無限制，凡客觀上足對人之生命、身體、安全構
      成威脅，具有危險性之器械均屬之，此有最高法院79年度
      臺上字第5253號判例意旨可資參照。而本件共犯楊弘安所
      攜帶之鐵器係金屬製品，質硬而形尖客觀上得持以攻擊人
      身，對人之生命、身體、安全構成威脅，為具有相當危險
      性之器械，證諸前開判例意旨，自屬刑法第321條第1項第
      3 款所稱之兇器。
（二）核被告二人所為，係犯刑法第321條第1項第1款、第3款、
      第4款之結夥三人以上攜帶兇器於夜間侵入有人居住之建
      築物竊盜罪。
（三）被告丙○○、乙○○與楊弘安，就上開之罪，具有犯意聯
      絡及行為分擔，均為刑法第28條之共同正犯。
（四）被告行為後，刑法部分條文業於九十四年一月七日修正，
      九十四年二月二日公布，九十五年七月一日施行，現行刑
      法第二條第一項規定：「行為後法律有變更者，適用行為
      時之法律，但行為後之法律有利於行為人者，適用最有利
      於行為人之法律」。而比較新舊法時應就罪刑有關之共犯
      、未遂犯、想像競合犯、牽連犯、連續犯、結合犯，以及
      累犯加重、自首減輕暨其他法定加減原因（如身分加減）
      與加減例等一切情形，綜其全部罪刑之結果而為比較，此
      有最高法院九十五年第八次刑事庭會議決議可資參照。又
      比較適用最有利於行為人之法律，應就罪刑有關之一切情
      形，比較其全部之結果，而為一體之適用，不應一部分適
      用新法，一部分適用舊法，此有最高法院二十九年上字第
      九六四號判例意旨可參。
  １、被告丙○○前於92年間因竊盜案件，迭經本院以92年度易
      字第116號、臺灣高等法院以92年度上易字第1323號判決
      判處應執行有期徒刑1年6月確定；復因違反毒品危害防制
      條例案件，經本院以92年度竹東簡字第21號判決判處有期
      徒刑6月確定，上開二罪經臺灣高等法院以92年度聲字第
      1555號裁定定應執行有期徒刑1年10月確定，於94年3月31
      日假釋交付保護管束，94年10月13日假釋期滿以已執行完
      畢論等情，此有臺灣高等法院被告前案紀錄表1件附卷可
      稽，其於5年以內再故意犯本件有期徒刑以上之罪，不論
      依修正前之刑法第47條，或修正後之刑法第47條第1項之
      規定，均構成累犯，對被告而言並無有利或不利之情形，
      自不生新舊法比較之問題，應逕依修正前之刑法第47條，
      論以累犯，並加重其刑。
  ２、被告行為時之刑法第四十一條第一項前段規定：「犯最重
      本刑為五年以下有期徒刑以下之刑之罪，而受六個月以下
      有期徒刑或拘役之宣告，因身體、教育、職業、家庭之關
      係或其他正當事由，執行顯有困難者，得以一元以上三元
      以下折算一日，易科罰金」，又被告行為時之易科罰金折
      算標準，修正前罰金罰鍰提高標準條例第二條前段（現已
      刪除）規定，就其原定數額提高為一百倍折算一日，則被
      告行為時之易科罰金折算標準，應以銀元三百元折算一日
      ，經折算為新臺幣後，應以新臺幣九百元折算為一日。惟
      九十五年七月一日修正公布施行之刑法第四十一條第一項
      前段則規定：「犯最重本刑為五年以下有期徒刑以下之刑
      之罪，而受六個月以下有期徒刑或拘役之宣告者，得以新
      臺幣一千元、二千元或三千元折算一日，易科罰金」，比
      較修正前後之易科罰金折算標準，以行為時之舊法較有利
      於被告。
  ３、綜合上述各條文修正前後之比較，再參照修正後刑法第二
      條第一項規定之「從舊從輕」原則及上揭最高法院決議、
      判例意旨，修正後之規定並非較有利於被告，本件爰依刑
      法第二條第一項前段規定，適用行為時即修正前之刑法相
      關規定及罰金罰鍰提高標準條例第二條規定，對被告較為
      有利。
（五）爰審酌被告丙○○、乙○○均正值壯年，不思正途謀生、
      以己力獲取報酬，竟以結夥三人以上攜帶兇器於夜間侵入
      有人居住之建築物竊盜等之加重竊盜等方式竊取他人財物
      ，顯不尊重他人財產權益，及其犯罪動機、目的、犯罪對
      於被害人所造成之危害程度，並對善良之社會風氣造成戕
      害，被告丙○○有事實欄所述之前科紀錄，素行非佳，再
      犯本件竊盜犯行，及其所得財物價值，及犯罪後尚能坦白
      承認犯行，態度尚稱良好等一切情狀，分別量處如主文所
      示之刑，被告乙○○部分並諭知易科罰金之折算標準。
（六）至由共犯楊弘安所攜帶之鐵器1支 ，並未扣案，為免將來
      執行之困難，爰不為沒收之宣告。
四、適用法律：
（一）刑事訴訟法第273條之1第1項、第299條第1項前段。
（二）刑法第2條第1項前段、第321條第1項第1款、第3款、第4
      款、修正前刑法第28條、第47條、第41條第1項前段。
（三）修正前罰金罰鍰提高標準條例第2條。
本案經檢察官葉乃瑋到庭執行職務。
中    華    民    國    95    年    11    月    14    日
                  刑事第六庭法  官  魏瑞紅
以上正本證明與原本無異。
如不服本判決，應於判決送達後10日內向本院提出上訴狀（應附
繕本），上訴於臺灣高等法院。
中    華    民    國    95    年    11    月    14    日
                            書記官  吳月華
附錄本案論罪科刑實體法條全文：
刑法第321 條第1項第1 款、第3 款、第4 款：
犯竊盜罪而有左列情形之一者，處6 月以上5 年以下有期徒刑。
一、於夜間侵入住宅或有人居住之建築物、船艦，或隱匿其內而
    犯之者。
三、攜帶兇器而犯之者。
四、結夥3 人以上而犯之者。


司法院資訊處製作；財團法人民間司法改革基金會備份。
